【裁判字號】    89,訴,1693
【裁判日期】    900112
【裁判案由】    毒品危害防制條例
【裁判全文】
臺灣桃園地方法院刑事判決                        八十九年度訴字第一六九三號
    公  訴  人  臺灣桃園地方法院檢察署檢察官
    被      告  甲○○
右列被告因違反毒品危害防制條例案件，經檢察官提起公訴（八十九年度毒偵緝字第
六四六號），本院判決如左：
    主  文
甲○○施用第一級毒品，累犯，處有期徒刑柒月。又施用第二級毒品，累犯，處有期
徒刑肆月，扣案之第二級毒品安非他命壹包（毛重壹點陸公克）及安非他命壹瓶（毛
重點陸公克），均沒收銷燬之；扣案之玻璃吸食器壹組、塑膠吸食器壹支，均沒收
。應執行有期徒刑拾月，扣案之第二級毒品安非他命壹包（毛重壹點陸公克）及安非
他命壹瓶（毛重點陸公克），均沒收銷燬之；扣案之玻璃吸食器壹組、塑膠吸食器
壹支，均沒收。
    事  實
一、甲○○前於民國八十年間因違反麻醉藥品管理條例案件，經台灣台北地方法院判
    處有期徒刑五月，如易科罰金以三百元折算一日，緩刑三年確定，緩刑期中再於
    八十二年間因違反麻醉藥品管理條例案件，經台灣嘉義地方法院判處有期徒刑六
    月，如易科罰金以三百元折算一日確定，前案亦因此經撤銷緩刑，復於八十四間
    再因違反麻醉藥品管理條例案件，經台灣嘉義地方法院判處有期徒刑六月，如易
    科罰金以三百元折算一日確定，三罪接續執行至八十五年一月十六日縮刑假釋期
    滿，以已執行論，猶不知悔改。復再因施用毒品案件，經本院以八十七年度毒聲
    字第九一六號裁定送觀察、勒戒後，認無繼續施用毒品傾向，經台灣桃園地方法
    院檢察署檢察官於民國八十七年十一月十八日以八十七年度偵緝字第三九六號不
    起訴處分確定。又基於施用第一級毒品海洛因及第二級毒品安非他命之犯意，於
    八十九年六月二十一日晚間十一時三十分許回溯二十六小時及回溯九十六小時內
    某時，在台灣地區不詳地點，非法施用第一級毒品海洛因及第二級毒品安非他命
    各一次，為警於八十九年六月二十一日晚間十時十分許，在桃園縣中壢市○○路
    ○段三六八巷一號四樓五０二室當場查獲安非他命一小包（毛重一點六公克）及
    一小瓶（毛重三點六公克）、甲○○所有供施用毒品用之塑膠吸食器一組及玻璃
    吸食器一支。經台灣桃園地方法院檢察署檢察官聲請，經本院以八十九年度毒聲
    字第四六二三號裁定送觀察、勒戒後，認有繼續施用毒品傾向，再經本院以八十
    九年度毒聲字第七二三六號裁定送強制戒治。
二、案經桃園縣警察局桃園分局移送台灣桃園地方法院檢察署檢察官偵查起訴。
    理  由
一、右開事實，業經被告甲○○於審判中供認屬實，而被告於為警查獲後之八十九年
    六月二十一日晚間十一時三十分許為警採取之尿液經送驗結果，確呈嗎啡及甲基
    安非他命陽性反應，有桃園縣衛生局八十九年六月三十日不法藥物尿液檢定書乙
    紙在卷可稽。此外復有搜索扣押證明筆錄乙紙、現場照片七幀及如事實欄所載之
    物扣案可資佐證。次查被告甲○○前因施用毒品案件，經本院以八十七年度毒聲
    字第九一六號裁定送觀察、勒戒後，認無繼續施用毒品傾向，經台灣桃園地方法
    院檢察署檢察官於民國八十七年十一月十八日以八十七年度偵緝字第三九六號不
    起訴處分確定，有卷附台灣高等法院被告全國前案紀錄表、台灣桃園地方法院檢
    察署刑案資料查註紀錄表可按，其於五年內再犯毒品危害防制條例第十條第一項
    及第二項之罪，經本院裁定送觀察、勒戒後，認有繼續施用毒品傾向，亦有台灣
    桃園地方法院八十九年度毒聲字第四六二三號裁定及台灣女子監獄八十九年十一
    月十四日桃女監衛字第０一九四六號函暨函附之有無繼續施用毒品傾向證明書乙
    份附卷可參。足認被告自白與事實相符。事證明確，被告犯行洵堪認定，應依法
    論科。
二、核被告甲○○所為，係犯毒品危害防制條例第十條第一項之施用第一級毒品罪及
    同條第二項之施用第二級毒品罪。被告施用第一級毒品及第二級毒品前之持有第
    一級毒品及第二級毒品行為（同條例第十一條第一項、第二項），本應以持有論
    ，惟持有後進而施用，其持有之低度行為應被施用之高度行為所吸收，故不再論
    其非法持有第一級毒品罪及第二級毒品罪。被告所犯上開二罪，犯意各別，行為
    不同，應分論併罰。查海洛因經注射人體後，約百分之八十於二十四小時內自尿
    中排出，一般而言，尿液中能否驗出嗎啡陽性反與其投與量、投與途徑、採尿時
    間、個人體質及檢驗方法之靈敏度有關，國外曾有文獻報導注射六毫克之海洛因
    鹽酸鹽，其代謝物嗎啡之平均可檢出時限約為廿六小時，此分別有行政院衛生署
    藥物食品檢驗局八十一年二月八日（八一）藥檢一字第００一一五六號函及該局
    八十一年九月八日（八一）藥檢一字第八一一四八八五號函可參，被告甲○○於
    八十九年六月二十一日晚間十一時三十分許為警採取之尿液經送鑑定既呈嗎啡陽
    性反應，足認被告至少自上開採尿時起回溯二十六小時內之某時，確有施用第一
    級毒品海洛因犯行無疑，公訴意旨認被告於八十九年六月二十一日晚間十一時起
    回溯九十六小時內有施用第一級毒品犯行，尚有誤會，附此敘明。次查被告甲○
    ○前於八十年間因違反麻醉藥品管理條例案件，經台灣台北地方法院判處有期徒
    刑五月，如易科罰金以三百元折算一日，緩刑三年確定，緩刑期中再於八十二年
    間因違反麻醉藥品管理條例案件，經台灣嘉義地方法院判處有期徒刑六月，如易
    科罰金以三百元折算一日確定，前案亦因此經撤銷緩刑，復於八十四間再因違反
    麻醉藥品管理條例案件，經台灣嘉義地方法院判處有期徒刑六月，如易科罰金以
    三百元折算一日確定，三罪接續執行至八十五年一月十六日縮刑假釋期滿，以已
    執行論，有卷附台灣高等法院被告全國前案紀錄表、台灣桃園地方法院檢察署刑
    案資料查註紀錄表可按，其受有期徒刑之執行完畢後，五年以內再犯有期徒刑以
    上之罪，為累犯，依法加重其刑。爰審酌被告甫於八十七年間執行觀察、勒戒處
    分完畢，仍有繼續施用毒品之行為，且前有多次違反麻醉藥品管理條例案件，有
    台灣高等法院被告全國前案紀錄表可按，顯見其意志不堅，惟念其犯後坦承犯行
    ，且其施用毒品係自戕之行為，尚無害及他人等一切情狀，量處如主文所示之刑
    ，並定應執行之刑，以資懲儆。至扣案之第二級毒品安非他命一小包（毛重一點
    六公克）、及一小瓶（毛重三點六公克），為查獲之毒品，應依毒品危害防制條
    例第十八條第一項前段規定，併宣告沒收銷燬之。另扣案之塑膠吸食器一組及玻
    璃吸食器一支，均為被告甲○○所有且係供被告甲○○犯罪所用之物，業據其供
    明在卷，應依刑法第三十八條第一項第二款規定宣告沒收。
據上論斷，應依刑事訴訟法第二百九十九條第一項前段，毒品危害防制條例第十條第
一項、第二項、第十八條第一項前段，刑法第十一條前段、第四十七條、第五十一條
第五款、第三十八條第一項第二款，判決如主文。
本案經檢察官魏雯祈到庭執行職務。
中      華      民      國      九十      年      一      月    十二    日
                                  台灣桃園地方法院刑事第三庭
法  官  林惠霞
右正本證明與原本無異。
如不服本判決，應於判決送達後十日內向本院提出上訴狀。
                                      書記官  陳婉婷
中      華      民      國      九十      年      一      月     十五   日
附錄本案論罪科刑法條全文：
毒品危害防制條例第十條
  施用第一級毒品者，處六月以上五年以下有期徒刑。
  施用第二級毒品者，處三年以下有期徒刑。


司法院資訊處製作；財團法人民間司法改革基金會備份。
